# 会计师事务所作为清算组（非破产清算），可否行使被清算公司作为股东的权利？

提问人：白荡泛舟 时间：2015-02-10 13:23:01
会计师事务所作为清算组（非破产清算），可否行使被清算公司作为股东的权利 参加被投资公司的利润分配方案等方面的会议？可以行使表决权吗？

回答人：chenyiwei
这是法律专业问题，建议咨询律师意见。个人理解应注意以下几点： 1 、根据《公司法》的规定，非破产清算情况下的清算组是由股东组成的，因此会计师事务所不能以自身名义直接参加清算组，但可以作为股东聘请的专业顾问（我理解应当是列席）。 2 、关注独立性问题，不得出现违背独立性、利益冲突等职业道德原则的情况，尤其是不得向鉴证客户同时提供咨询服务，具体请查阅职业道德守则的相关规定。